臺灣高等法院刑事判決
110年度上訴字第838號
上  訴  人  
即  被  告  周宗憲


                    入監前居新北市○○區○○路00巷00號5樓(現另案於法務部○○○○○○○○○○○執行)
選任辯護人  李國盛律師(法扶律師)        
上列上訴人因毒品危害防制條例案件，不服臺灣新北地方法院10
9年度訴字第771號，中華民國109年11月17日第一審判決（起訴
案號：臺灣新北地方檢察署109年度偵字第19115號），提起上訴
，本院判決如下：
    主  文
原判決撤銷。
周宗憲犯如附表一所示之罪，各處如附表一「罪名及宣告刑」欄
所示之刑及沒收。應執行有期徒刑參年。
    事  實
一、周宗憲明知甲基安非他命係毒品危害防制條例第2條第2項第
    2 款所稱之第二級毒品，依法不得販賣及持有，竟意圖營利
    ，基於販賣第二級毒品甲基安非他命之犯意，以其所持用之
    扣案門號0000000000號行動電話作為販賣毒品之聯絡工具，
    先後於附表一編號1至6所示時間、地點，以附表一編號1至6
    所示之交易方式，販賣甲基安非他命予趙致綱、林滿堂施用
    ，並收受如附表一編號1至6所示之價款或遊戲點數（均未扣
    案），以完成交易。嗣經警持法院核發之搜索票於109年5月
    31日前往其位於新北市○○區○○路00巷00號5樓居處搜索，並
    扣得如附表二所示之物，始查悉上情。
二、案經新北市政府警察局三重分局報請臺灣新北地方檢察署檢
    察官偵查起訴。
    理  由
壹、證據能力部分：
一、按被告以外之人（包括證人、鑑定人、告訴人、被害人及共
    同被告等）於審判外之陳述雖不符刑事訴訟法第159條之1至
    之4等四條之規定，然經當事人於審判程序同意作為證據，
    法院審酌該言詞陳述或書面陳述作成時之情況，認為適當者
    ，亦得為證據；當事人、代理人或辯護人於法院調查證據時
    ，知有刑事訴訟法第159條第1項不得為證據之情形，而未於
    言詞辯論終結前聲明異議者，視為有前項之同意，同法第15
    9條之5定有明文。立法意旨在於傳聞證據未經當事人之反對
    詰問予以核實，原則上先予排除。惟若當事人已放棄反對詰
    問權，於審判程序中表明同意該等傳聞證據可作為證據；或
    於言詞辯論終結前未聲明異議，基於尊重當事人對傳聞證據
    之處分權，及證據資料愈豐富，愈有助於真實發見之理念，
    且強化言詞辯論主義，使訴訟程序得以順暢進行，上開傳聞
    證據亦均具有證據能力。查本件以下所引用之被告以外之人
    於審判外之供述證據，因檢察官、上訴人即被告周宗憲(下
    稱被告)及其辯護人於本院準備程序及審判程序時對其證據
    能力均表示無意見（見本院卷第70至73、97頁），且迄至言
    詞辯論終結前均未聲明異議，而本院審酌上開供述證據資料
    製作時之情況，無不當取供及證明力明顯過低之瑕疵，認以
    之作為證據應屬適當，揆諸前開規定，本院亦認為均應有證
    據能力。
二、另本院以下援引之其餘非供述證據資料，檢察官、被告及其
    辯護人於本院準備程序及審判程序時對其證據能力均表示沒
    意見（見本院卷第71至73、97至100頁），且其中關於刑事
    訴訟法第164條第2項規定，證物如為文書部分，係屬證物範
    圍。該等可為證據之文書，已經依法踐行調查證據之程序，
    即提示或告以要旨，自具有證據能力，併此敘明。
貳、實體部分：
一、認定犯罪事實所憑之證據及理由：
(一)上揭事實，業據被告於偵查、原審及本院審理中坦承不諱(
    見偵卷第345至351、357至361、405至407頁，原審卷第61至
    66、113至120頁，本院卷第70、73、96、101至104頁)，核
    與證人趙致綱、林滿堂於警詢及偵查中時證述相符（見偵卷
    第31至39、329至332、373至379、393至395），復有原審法
    院通訊監察書、被告持用門號0000000000號行動電話與證人
    趙致綱、林滿堂所持用之行動電話通訊監聽譯文、原審法院
    搜索票、新北市政府警察局三重分局搜索扣押筆錄、扣押物
    品目錄表各1份在卷可稽（見偵卷第51、53至57、85至87、9
    5至107、185至189頁），並有如附表二編號1所示行動電話
    扣案可資佐證，是被告上開自白確與事實相符，應堪採信。
(二)按販賣毒品係違法行為，非可公然為之，且有其獨特之販售
    通路及管道，復無公定價格，容易增減分裝之份量，而每次
    買賣之價量，可能隨時依雙方關係深淺、資力、需求量及對
    行情之認知、來源是否充裕、查緝鬆嚴、購買者被查獲時供
    述購買對象之可能風險評估等，而異其標準，非可一概而論
    。關於被告上開交易毒品之犯行，固無從逕憑卷證資料而推
    認其所得獲致之具體利潤金額為何；然查，近年來政府為杜
    絕毒品之氾濫，對於查緝施用及販賣毒品之工作，無不嚴加
    執行，販賣毒品罪又係重罪，設若無利可圖，衡情一般持有
    毒品之人當無輕易將所持有之毒品轉售他人而甘冒於再次向
    他人購買時，被查獲移送法辦並受長期自由刑或生命刑剝奪
    危險之理，且不論係以何包裝之毒品，均可任意分裝或增減
    其份量，而每次買賣之價量，亦隨前開因素而為機動地調整
    ，因之販賣之利得，除經坦承犯行，或帳冊價量均臻明確外
    ，委難察得實情。職是之故，縱未確切查得販賣所得賺取之
    實際差價，但除別有事證，足認係按同一價格轉讓，確未牟
    利外，尚難執此即認非法販賣之事證有所不足，致知過坦承
    者難辭重典，飾詞否認者反得逞僥倖，而失情理之平（最高
    法院93年度台上字第1651號、87年度台上字第3164號刑事判
    決意旨參照）。參諸被告於原審準備程序時供稱：本件販賣
    毒品伊有賺量差，即從中挖取部分施用等語（見原審卷第62
    頁），堪認本件被告主觀上確具有從中獲利之營利意圖甚明
    。
(三)從而，本案事證明確，被告上揭販賣第二級毒品犯行，均堪
    認定，自應分別依法論科。
二、論罪及刑之減輕部分:
(一)新舊法比較部分：
    按行為後法律有變更者，適用行為時之法律，但行為後之法
    律有利於行為人者，適用最有利於行為人之法律，現行刑法
    第2條第1項定有明文。查被告行為後，毒品危害防制條例第
    4條第1項、第2項、第17條第2項之規定業經總統於109年1月
    15日修正公布，並自同年 7月15日生效，修正後毒品危害防
    制條例第4條第2項規定「製造、運輸、販賣第二級毒品者，
    處無期徒刑或 10年以上有期徒刑，得併科新臺幣1,500萬元
    以下罰金」，而修正前毒品危害防制條例第4條第2項規定「
    製造、運輸、販賣第二級毒品者，處無期徒刑或 7年以上有
    期徒刑，得併科新臺幣 1,000萬元以下罰金」，修正後新法
    將刑度及罰金分別提高為「無期徒刑或7年以上有期徒刑」
    、「1,500萬元以下」，修正後之新法並非較有利於被告，
    經比較新舊法結果，自以行為時之修正前毒品危害防制條例
    第4條第2項規定有利於被告，是本件應依刑法第2條第1項前
    段之規定，適用行為時之修正前毒品危害防制條例第4條第2
    項之規定論處。
(二)按甲基安非他命係毒品危害防制條例第2條第2項第2款所列
    管之第二級毒品，依法不得販賣及持有。是核被告所為，均
    係犯修正前毒品危害防制條例第4條第2項之販賣第二級毒品
    罪。被告各次販賣第二級毒品甲基安非他命前分別持有甲基
    安非他命之低度行為，分別為其各次販賣之高度行為所吸收
    。
(三)被告所犯上開6次販賣第二級毒品犯行，犯意各別，行為互
    殊，應予分論併罰。
(四)被告構成累犯，但不予加重其刑：
    又被告前於107年間因施用毒品案件，經原審法院以107年度
    簡字第8號刑事簡易判決判處有期徒刑4月確定，復因施用毒
    品案件，經本院以 107年度簡字第3565號刑事簡易判決判處
    有期徒刑4月確定，嗣經原審法院以107年度聲字第3318號裁
    定應執行有期徒刑6月確定，並於107年11月20日執行完畢，
    有本院被告前案紀錄表1份在卷可查(見本院卷第39至67頁)
    ，其於有期徒刑執行完畢後5年內，故意再犯本案有期徒刑
    以上之罪，均為累犯，本應依刑法第47條第1項規定加重其
    刑，惟審酌被告前開構成累犯之事實，係施用毒品與本件販
    賣第二級毒品犯罪事實之犯罪類型有別，且罪質互異，縱被
    告於前開有期徒刑執行完畢後，再犯本件販賣第二級毒品罪
    ，亦難認被告所為本件犯行，有何特別之惡性或對刑罰反應
    力薄弱之情形，依據司法院大法官釋字第775號解釋意旨，
    本院認尚無依刑法第47條第1項之規定加重其刑之必要，附
    此敘明。　　
(五)刑之減輕：
　　毒品危害防制條第17條第2項於109年1月15日修正公布，並
    於同年 7月15日生效施行。而修正前毒品危害防制條例第17
    條第 2項係規定「犯第四條至第八條之罪，於偵查及審判中
    均自白者，減輕其刑。」修正後毒品危害防制條例第17條第
    2 項則規定「犯第四條至第八條之罪於偵查及歷次審判中均
    自白者，減輕其刑。」，而被告就附表一編號1至6所示犯行
    ，於偵查及法院審理時均坦認犯行，已如前述，是不論依修
    正前或修正後之毒品危害防制條例第17條第2項之規定，均
    有減輕其刑之適用，並無因該法律修正而具有利、不利變更
    之情事，自無庸新舊法比較，逕行適用修正後之規定。爰均
    依修正後毒品危害防制條例第17條第2項規定減輕其刑。
(六)毒品危害防制條例第17條第1項規定：「犯第4條至第8條、
    第10條或第11條之罪，供出毒品來源，因而查獲其他正犯或
    共犯者，減輕或免除其刑」，係指調查或偵查犯罪之公務員
    據被告提供毒品來源之資訊，查獲與被告被訴該違反毒品危
    害防制條例犯行有直接關聯之毒品來源，因而查獲其他正犯
    或共犯，始得適用上開規定減免其刑。亦即須兼備「供出毒
    品來源」與「因而查獲其他正犯或共犯」兩項要件，被告供
    出毒品來源，與警方或偵查犯罪機關查獲其他正犯或共犯之
    間，必須具有因果關係，始足以當之。若警方或偵查犯罪機
    關於被告供出毒品來源之前，已經透過其他方式知悉或查獲
    其他正犯或共犯，或被告所供出毒品來源之人雖確被查獲，
    然該人被訴之犯罪事實，與被告所犯之罪之毒品來源無關，
    二者之間均不具有因果關係，或雖供出共犯，但並非毒品來
    源，仍無上述減輕或免除其刑規定之適用。查被告雖於偵訊
    中供稱其毒品來源為綽號「佑佑」之人；惟綽號「佑佑」、
    「小賴」之人，並未因被告供述而查獲其等販賣毒品之犯行
    等情，有警員詹竣凱109年9月17日之職務報告在卷可參（見
    原審卷第103頁），揆諸前揭判決意旨，本案自無毒品危害
    防制條例第17條第1項減輕或免除其刑規定之適用，附此敘
    明。
(七)被告就附表一1編號1至6所示販賣甲基安非他命犯行，均依
    刑法第59條規定酌減其刑：
　　按刑法第59條規定犯罪之情狀可憫恕者，得酌量減輕其刑，
    其所謂「犯罪之情狀」，與同法第57條規定科刑時應審酌之
    一切情狀，並非有截然不同之領域，於裁判上酌減其刑時，
    應就犯罪一切情狀（包括第57條所列舉之10款事項），予以
    全盤考量，審酌其犯罪有無可憫恕之事由（即有無特殊之原
    因與環境，在客觀上足以引起一般同情，以及宣告法定低度
    刑，是否猶嫌過重等等），以為判斷。而就販賣毒品案件中
    ，同為販賣毒品之人，其原因動機不一，犯罪情節未必盡同
    ，或有大盤毒梟者，亦有中、小盤之分，甚或僅止於吸毒者
    友儕間為求互通有無之有償轉讓者亦有之，其販賣行為所造
    成危害社會之程度自屬有異。倘依其情狀處以適當徒刑，即
    足以懲儆，並可達防衛社會之目的者，自非不可依客觀之犯
    行與主觀之惡性二者加以考量其情狀，是否有可憫恕之處，
    適用刑法第59條之規定酌量減輕其刑，期使個案裁判之量刑
    ，能斟酌至當，符合比例原則（最高法院95年度台上字第61
    57號判決意旨參照）。查本案被告犯販賣第二級毒品犯行，
    販賣之數量及所得非鉅，販賣對象僅有2人，造成社會治安
    及國民健康之損害情節雖非輕微，然犯罪情節仍較販賣毒品
    達數百公克或公斤以上之大量者顯然較輕，衡其犯罪情狀在
    客觀上顯非不可憫恕，倘就被告所犯販賣第二級毒品犯行，
    科以最低度刑仍嫌過重，衡以一般社會觀念，顯然失衡，有
    情輕法重之嫌，是本件犯罪情狀在客觀上均足以引起一般人
    之同情，情節尚堪憫恕，爰依刑法第59條規定，就被告本件
    所犯附表一1編號1至6所示販賣第二級毒品犯行均予酌量減
    輕其刑，並遞減輕之。
三、撤銷原判決改判、量刑及沒收之理由：
(一)原審就被告上揭犯行，認事證明確，予以論罪科刑，固非無
    見。惟查：被告前於107年間因施用毒品案件，經原審法院
    以107年度簡字第8號刑事簡易判決判處有期徒刑4月確定，
    復因施用毒品案件，經本院以 107年度簡字第3565號刑事簡
    易判決判處有期徒刑4月確定，嗣經原審法院以107年度聲字
    第3318號裁定應執行有期徒刑6月確定，並於107年11月20日
    執行完畢，有本院被告前案紀錄表1份在卷可查(見本院卷第
    39至67頁)，其於有期徒刑執行完畢後5年內，故意再犯本案
    有期徒刑以上之罪，均為累犯，本應依刑法第47條第1項規
    定加重其刑，惟審酌被告前開構成累犯之事實，與本件犯罪
    事實之犯罪類型及罪質均屬有別，縱被告於前開有期徒刑執
    行完畢後，再犯本件販賣第二級毒品罪，亦難認其所為本件
    犯行，有何特別之惡性或對刑罰反應力薄弱之情形，依據司
    法院大法官釋字第775號解釋意旨，認尚無依刑法第47條第1
    項之規定加重其刑之必要，已如前述，原審未審酌上開情節
    而加重其刑，自有未恰。被告提起上訴，其上訴意旨主張累
    犯不應加重其刑及原審量刑過重，請求從輕量刑等語，揆諸
    上揭說明，為有理由，且原判決亦有上開無可維持之瑕疵可
    議，自應由本院將原判決撤銷改判。　　
(二)爰審酌被告無視於政府杜絕毒品犯罪之禁令，竟販賣第二級
    毒品甲基安非他命與他人而藉以牟利，危害社會治安及國民
    健康甚鉅，助長國內施用毒品歪風；惟念被告犯後均能坦承
    犯行，犯後態度尚可，復兼衡其販賣毒品之次數、所獲之利
    益，及被告於本院審理時自陳其為國中肆業之智識程度、入
    監前擔任廚具工作，月收入約新臺幣4萬餘元、未婚等家庭
    生活經濟狀況，暨其各次犯罪目的、手段及素行等一切情狀
    ，就其所犯各次販賣第二級毒品罪，分別量處如附表一編號
    1至6所示「罪名及宣告刑」欄所示之刑，並合併定其應執行
    刑為有期徒刑3年，以示懲儆。
(三)沒收部分：
 1、按犯毒品危害防制條例第4條至第9條、第12條、第13條或第
    14條第1項、第2項之罪者，其供犯罪所用之物，不問屬於犯
    罪行為人與否，均沒收之，毒品危害防制條例第19條第1項
    定有明文。查扣案如附表二編號1所示之三星牌行動電話1支
    (含門號0000000000號SIM卡1張)，係供被告犯上開販賣第二
    級毒品罪所用之物，且屬被告所持用，業據被告於原審準備
    程序時供明在卷（見原審卷第62頁），並有前揭通訊監察譯
    文1份附卷可稽，自應依上開規定於被告所犯各罪名項下宣
    告沒收。
 2、次按犯罪所得，屬於犯罪行為人者，沒收之；於全部或一部
    不能沒收或不宜執行沒收時，追徵其價額，刑法第38條之1
    第1項前段、第3項定有明文。查本案被告犯如附表一編號1
    至6所示販賣第二級毒品罪之犯罪所得各如附表一編號1至6
    所示，業經本院認定如上，雖均未扣案，爰分別依上開規定
    於被告所犯各罪名項下宣告沒收，於全部或一部不能沒收或
    不宜執行沒收時，追徵其價額。
 3、至扣案如附表二編號2至4所示小米藍色行電話1支、第二級
    毒品甲基安非他命1包及吸食器1組，雖係被告所有之物，惟
    均與本案無關，且亦無證據足資證明係供被告本件犯罪所用
    、犯罪預備之物或犯罪所生之物，爰均不於本案為沒收或沒
    收銷燬之宣告，併此敘明。
據上論斷，應依刑事訴訟法第369條第1項前段、第364條、第299
條第1項前段，109年1月15日修正前毒品危害防制條例第4條第2
項，毒品危害防制條例第17條第2項、第19條第1項，刑法第2條
第1項前段、第11條、第47條第1項、第59條、第51條第5款、第3
8條之1第1項前段、第3項、第40條之2第1項，判決如主文。
本案經檢察官陳香君提起公訴，檢察官董怡臻到庭執行職務。
中　　華　　民　　國　　110 　 年　　5　　月　　18　　日
                  刑事第十一庭  審判長法　官  周煙平
　　　　　　　　  　　　　　　　　　　法　官　連育群
　　　　　　　　　  　　　　　　　　　法　官  吳炳桂
以上正本證明與原本無異。
如不服本判決，應於收受送達後20日內向本院提出上訴書狀，其
未敘述上訴之理由者並得於提起上訴後20日內向本院補提理由書
（均須按他造當事人之人數附繕本）「切勿逕送上級法院」。
                                      書記官  陳淑婷
中　　華　　民　　國　　110 　年　　5 　　月　　18　　日
附錄：本案論罪科刑法條全文　　　　　　　　　　　　　　　
修正前毒品危害防制條例第4條
製造、運輸、販賣第一級毒品者，處死刑或無期徒刑；處無期徒
刑者，得併科新臺幣2千萬元以下罰金。
製造、運輸、販賣第二級毒品者，處無期徒刑或 7 年以上有期
徒刑，得併科新臺幣 1 千萬元以下罰金。
製造、運輸、販賣第三級毒品者，處 7 年以上有期徒刑，得併
科新臺幣 7 百萬元以下罰金。
製造、運輸、販賣第四級毒品者，處 5 年以上 12 年以下有期
徒刑，得併科新臺幣 3 百萬元以下罰金。
製造、運輸、販賣專供製造或施用毒品之器具者，處 1 年以上
7 年以下有期徒刑，得併科新臺幣 1 百萬元以下罰金。
前五項之未遂犯罰之。
附表一：
編號 販賣毒品對象 交易時間 交易地點   交易方式 交易對價 罪名及宣告刑 1 趙致綱 109年4月18日晚間8時44分許後之某時 新北市○○區○○路00巷00號旁 周宗憲以其所持用之門號0000000000號行動電話與趙致綱所持用之門號0000000000號行動電話聯繫甲基安非他命買賣事宜，並約妥交易價量與地點後，旋於左列地點，同時販賣並交付重約 0.2公克之第二級毒品甲基安非他命1包予趙致綱。嗣後周宗憲向趙致綱收取販賣所得價值新臺幣500元之遊戲點數。 價值新臺幣500元之遊戲點數 周宗憲販賣第二級毒品，累犯，處有期徒刑壹年拾月。扣案三星牌行動電話壹支(含門號0000000000號SIM卡壹張)沒收；未扣案犯罪所得新臺幣伍佰元之遊戲點數沒收，如全部或一部不能沒收時或不宜執行沒收時，追徵其價額。 2 林滿堂 109年4月17日晚間10時6 分許後之某時 新北市○○區○○路00巷00號旁 周宗憲以其持用之門號0000000000號行動電話與林滿堂所持用之門號0000000000號行動電話聯繫甲基安非他命買賣事宜，並約妥交易價量與地點後，旋於左列地點，同時販賣並交付重約0.5 公克之第二級毒品甲基安非他命 1包予林滿堂，當場並收取販賣所得現金2,000元。 新臺幣2,000元 周宗憲販賣第二級毒品，累犯，處有期徒刑壹年拾月。扣案三星牌行動電話壹支(含門號0000000000號SIM卡壹張)沒收；未扣案犯罪所得新臺幣貳仟元沒收，如全部或一部不能沒收時或不宜執行沒收時，追徵其價額。 3 林滿堂 109年4月22日晚間 7時52分許之某時 新北市○○區○○路 0段00號旁 周宗憲以其所持用之門號0000000000號行動電話與林滿堂所持用之門號0000000000號行動電話聯繫甲基安非他命買賣事宜，並約妥交易價量與地點後，旋於左列地點，同時販賣並交付重約 0.5公克之第二級毒品甲基安非他命1包予林滿堂，當場並收取販賣所得現金2,000元。 新臺幣2,000元 周宗憲販賣第二級毒品，累犯，處有期徒刑壹年拾月。扣案三星牌行動電話壹支(含門號0000000000號SIM卡壹張)沒收；未扣案犯罪所得新臺幣貳仟元沒收，如全部或一部不能沒收時或不宜執行沒收時，追徵其價額。 4 林滿堂 109年5月13日晚間 6時54分許後之某時 新北市○○區○○○路 000號全家超商旁 周宗憲以其所持用之門號0000000000號行動電話與林滿堂所持用之門號0000000000號行動電話聯繫甲基安非他命買賣事宜，並約妥交易價量與地點後，旋於左列地點，同時販賣並交付重約0.5 公克之第二級毒品甲基安非他命1包予林滿堂，當場並收取販賣所得現金1,000元。 新臺幣1,000元 周宗憲販賣第二級毒品，累犯，處有期徒刑壹年拾月。扣案三星牌行動電話壹支(含門號0000000000號SIM卡壹張)沒收；未扣案犯罪所得新臺幣壹仟元沒收，如全部或一部不能沒收時或不宜執行沒收時，追徵其價額。 5 林滿堂 109年5月14日晚間10時7 分許後之某時 新北市○○區○○路00巷00號旁 周宗憲以其所持用之門號0000000000號行動電話與林滿堂所持用之門號0000000000號行動電話聯繫甲基安非他命買賣事宜，並約妥交易價量與地點後，旋於左列地點，同時販賣並交付重約0.5 公克之第二級毒品甲基安非他命1包予林滿堂，當場並收取販賣所得現金1,500元。 新臺幣1,500元 周宗憲販賣第二級毒品，累犯，處有期徒刑壹年拾月。扣案之三星牌行動電話壹支(含門號0000000000號SIM卡壹張)沒收；未扣案犯罪所得新臺幣壹仟伍佰元沒收，如全部或一部不能沒收時或不宜執行沒收時，追徵其價額。 6 林滿堂 109年5月18日晚間 7時11分許後之某時 新北市○○區○○路00巷00號旁 周宗憲以其所持用之門號0000000000號行動電話與林滿堂所持用之門號0000000000號行動電話聯繫甲基安非他命買賣事宜，並約妥交易價量與地點後，旋於左列地點，同時販賣並交付重約 0.5公克之第二級毒品甲基安非他命1包予林滿堂，當場並收取販賣所得現金2,000元。 新臺幣2,000元 周宗憲販賣第二級毒品，累犯，處有期徒刑壹年拾月；扣案之三星牌行動電話壹支(含門號0000000000號SIM卡壹張)沒收；未扣案犯罪所得新臺幣貳仟元沒收，如全部或一部不能沒收時或不宜執行沒收時，追徵其價額。 

附表二：
編號    物品名稱及數量     備     註 1 三星牌白色行動電話（含門號0000000000號SIM卡1張）1支 被告持有 2 小米藍色行動電話1支 與本案無關 3 第二級毒品甲基安非他命1包（含外包裝）（含袋毛重1.9388公克，淨重1.7385公克，取樣0.0014公克，驗餘淨重1.7371公克） 與本案無關 4 吸食器1組 與本案無關